【裁判字號】    92,訴,500
【裁判日期】    921113
【裁判案由】    偽造文書
【裁判全文】
臺灣雲林地方法院刑事判決                          九十二年度訴字第五號
    公  訴  人  臺灣雲林地方法院檢察署檢察官
    被      告  丙○○
右列被告因偽造文書案件，經檢察官提起公訴（九十一年度偵字第五０九五號），並
經檢察官當庭擴張事實，本院判決如左：
    主      文
丙○○連續行使偽造私文書，足以生損害於他人，處有期徒刑陸月，如易科罰金，以
佰元折算壹日。附表所示之物，均沒收。
    事      實
一、丙○○係「東億企業有限公司（下稱東億企業）」獨資商號負責人；戊○○係「
    輝煌海上開發實業有限公司」負責人，而「佳成牌預鑄式建築物污水處理設施槽
    （下稱污水處理設施槽）」係輝煌海上開發實業有限公司向行政院環保署取得認
    可，並通過生產之污水處理設施槽。戊○○於九十年十二月八日及十七日與丙○○簽訂技術移轉契約，約定由丙○○自行生產、銷售型號JC-006（六人份）、JC
    -010（十人份）之「污水處理設施槽」，每銷售一只，丙○○應給付新台幣（下
    同）三千元之技術移轉費予輝煌海上開發實業有限公司。詎丙○○為免支付技術
    移轉費，竟基於概括犯意，未得「輝煌海上開發實業有限公司」及「戊○○」之
    同意或授權，於九十年十二月下旬，在雲林縣東勢鄉某刻印店，委由不知情之刻
    印店人員，偽刻「輝煌海上開發實業有限公司」及「戊○○」印章，並於九十一
    年五月間，在雲林縣東勢鄉○○村○○路二六號東億企業辦公處所，先以修正液
    抹消真正出廠證明書上之「輝煌海上開發實業有限公司」及「戊○○」印文，再
    以掃描器掃描，使東億企業辦公用之電腦主機內，存有掃描檔案，復根據供應商
    乙○○提供之丁○○客戶資料，繕打在電腦檔案，以印表機列印，最後將上開二
    印章，蓋用在前揭偽造之出廠證明書，偽造型號JC-008號污水處理設施槽出廠證
    明書二張，以宅急便方式，郵寄交付不知情之供應商乙○○，轉交客戶丁○○；
    復於翌日，以同一手法，繕打供應商楊俊賢提供之甲○客戶資料，並蓋用上揭二
    偽造印章，偽造型號JC-010號污水處理設施槽出廠證明書一張，又將偽造之上揭
    二印章，蓋用在自行繕打之完工證明書上，連同偽造之出廠證明書，以宅急便方
    式，郵寄交付不知情之供應商楊俊賢，轉交客戶甲○，均足生損害於輝煌海上開
    發實業股份有限公司及戊○○之信用。嗣因供應商乙○○誤認丁○○出廠證明書
    之資料有誤，於九十一年八月二十九日將出廠證明書送回輝煌海上開發實業有限
    公司，要求戊○○更正，始查知上情。
二、案經台南縣警察局佳里分局報請台灣雲林地方法院檢察署檢察官偵查起訴，並經
    蒞庭檢察官當庭擴張起訴事實。
    理      由
一、右揭事實，業據被告丙○○坦白承認（見本院卷五一頁），且經證人戊○○、丁○○、乙○○證述屬實（見本院卷三九至四二、四八至五十頁，偵卷十五、二三
    、二七、二八頁），並有偽造出廠證明書三紙（見警卷十三頁，偵卷三三頁，偵
    卷證物袋內）、內政部警政署刑事警察局11.刑鑑字第312381號鑑驗通知書（
    見偵卷七、八頁）、契約書（見警卷二一至二四、二六至三十頁）及完工證明書
    （見偵卷三一頁）等件在卷可參，並有電腦主機一台扣案可稽（見偵卷十九頁）
    。本件被告連續行使偽造私文書犯行，事證明確，堪以認定。
二、核被告丙○○所為，係犯刑法第二百十六條、第二百十條行使偽造私文書罪。被
    告利用不知情之刻印店人員，偽刻「輝煌海上開發實業有限公司」及「戊○○」
    私章，係間接正犯。又被告偽刻「輝煌海上開發實業有限公司」及「戊○○」之
    印章，為偽造私文書之階段行為；偽造「輝煌海上開發實業有限公司」及「戊○○」印文，為偽造文書之部分行為；又其偽造私文書後持以行使，其偽造之低度
    行為，為行使之高度行為吸收，均不另論罪。被告先後二次行使偽造私文書犯行
    ，時間緊接，觸犯構成要件相同之罪名，顯係基於概括犯意為之，為連續犯，應
    依刑法第五十六條之規定，以一罪論，並加重其刑。爰審酌(一)被告連續偽造出廠
    證明書，但其提供之「建築物污水處理設施」，仍為真品，顯見被告為規避技術
    移轉費，始鋌而走險，偽造出廠證明書及完工證明書；(二)被告偽造之出廠證明書
    三紙，每紙雖只可免支付技術移轉費三千元，惟已損及「輝煌海上實業有限公司
    」及「戊○○」之信用；(三)被告前未曾受有期徒刑以上刑之宣告，有台灣高等法
    院被告全國前案記錄表在卷可稽等一切情狀，量處如主文所示之刑，並諭知如易
    科罰金，以三百元折算一日之標準。扣案之電腦主機一部，為被告即東憶企業獨
    資商號所有，且供其犯罪所用之物，依刑法第三十八條第一項第二款規定，宣告
    沒收。又偽造之「輝煌海上開發實業有限公司」及「戊○○」印章各一顆雖未扣
    案，惟查無證據證明已滅失；出廠證明書三紙及完工證明書一紙，已由被告經供
    應商乙○○、楊俊賢轉交客戶丁○○、甲○，不復屬被告所有（不得沒收），惟
    該出廠證明書、完工證明書上偽造之「輝煌海上開發實業有限公司」及「戊○○
    」印文各四枚，均不問屬於犯人與否，依刑法第二百十九條規定，宣告沒收之。
據上論斷，應依刑事訴訟法第二百九十九條第一項前段，刑法五十六條、第二百十六
條、第二百十條、第四十一條第一項前段、第三十八條第一項第二款、第二百十九條
，罰金罰高標準條例第二條前段，判決如主文。
本案經檢察官己○○到庭執行職務。
中      華      民      國      九十二      年    十一    月    十三    日
                                         臺灣雲林地方法院刑事第二庭
                                             審判長法  官  林  輝  煌
                                                   法  官  陳  定  國
                                                   法  官  柯  志  民
右正本證明與原本無異。
如不服本判決，應於判決送達後十日內向本院提出上訴狀( 應附繕本 )。
                                                   書記官  魏  輝  碩
中      華      民      國      九十二      年    十一    月    十三    日
附表：
┌───┬────────────────────┬───────────
│編  號│      應    沒    收    之    物        │    法  條  依  據
├───┼────────────────────┼───────────
│  01  │電腦主機一部                            │第三十八條第一項第二款
├───┼────────────────────┼───────────
│  02  │偽造之「輝煌海上開發實業有限公司」及「陳│第二百十九條
│      │輝煌」印章各一顆                        │
├───┼────────────────────┼───────────
│  03  │出廠證明書上偽造之「輝煌海上開發實業有限│第二百十九條
│      │公司」及「戊○○」印文各三枚            │
├───┼────────────────────┼───────────
│  04  │完工證明書上偽造之「輝煌海上開發實業有限│第二百十九條
│      │公司」及「戊○○」印文各一枚            │
└───┴────────────────────┴───────────
附錄法條：
刑法第二百十條
偽造、變造私文書，足以生損害於公眾或他人者，處五年以下有期徒刑。
刑法第二百十六條
行使第二百十條至第二百十五條之文書者，依偽造、變造文書或登載不實事項或使登
載不實事項之規定處斷。


司法院資訊處製作；財團法人民間司法改革基金會備份。
